【裁判字號】    91,上更(一),926
【裁判日期】    920122
【裁判案由】    偽造有價證券
【裁判全文】
臺灣高等法院刑事判決                  九十一年度上更(一)字第九二六號
    上  訴  人
    即  被  告  丁  ○
                戊○○  男 六.
    共      同
    指定辯護人  本院甲○辯護人  王永炫
右上訴人，因偽造有價證券等案件，不服臺灣台北地方法院，八十六年度訴字第一○
二三號，中華民國八十八年二月十二日第一審判決（起訴案號：臺灣台北地方法院檢
察署八十五年度偵字第二四三一二號、八十六年度偵緝字第三四五號，併辦案號：台
灣基隆地方法院檢察署八十六年度偵字第二六五九號）提起上訴，本院判決如左：
    主      文
原判決關於被告丁○、戊○○偽造有價證券及定應執行刑部分均撤銷。
丁○共同意圖供行使之用，而偽造有價證券，處有期徒刑參年貳月，偽造之乙○○、
永宜綜合藝品公司印章各壹枚、如附表（一）編號一所示之本票乙紙、附表（一）編
號二至八所示本票上偽造之永宜綜合藝品公司、乙○○印文各柒枚均沒收。
戊○○共同意圖供行使之用，而偽造有價證券，處有期徒刑年貳月，如附表(一)編號
一所示之本票乙紙沒收。
    事      實
一、丁○於民國（下同）八十四年六月間某日，在臺北縣新店市某處，在其所駕駛之
    計程車內，拾得某不詳姓名年籍之客人所遺留在該車上之十二ｍｍ口徑之GAUGE
    制式霰彈三顆及彰化銀行建成分行空白本票二十九張（詳如附表，為乙○○於八
    十四年一月間所失竊），竟意圖為自己不法之所有，予以侵占入己，並加以持有
    （非法持有彈藥部分業經撤回上訴確定、侵占脫離本人持有物部分未據起訴）。
    嗣於八十五年八月間某日，丁○復意圖供嗣後行使之用，另行起意，先至臺北市
    ○○○路一段九號天啟鎖匙刻印店，利用不知情之丙○○（成年人），偽刻乙○○之私章及乙○○所經營之永宜綜合藝品公司（下簡稱永宜公司）印章各乙枚，
    旋在台北市○○路二號九樓之三戊○○所經營之公司內，持以蓋用其所拾得侵占
    之前開空白本票中之八張本票發票人欄上備用（均詳如附表一所示編號一至八，
    尚未完成發票行為），計偽造乙○○、永宜公司之發票人印文各八枚，足生損害
    於永宜公司及乙○○。迨同年九月間某日，因該公司知情之戊○○需要票據使用
    ，乃向丁○索借已蓋用發票人章之前開空白本票使用，丁○遂與戊○○基於犯意
    聯絡，共同意圖供行使之用，將已蓋妥偽造之乙○○、永宜公司印文如附表一所
    示編號一之第ＲＧ0000000號本票乙紙交付戊○○，戊○○明知該本票係
    丁○所侵占之贓物，仍予以收受，旋即利用不知情之該公司會計張淑珠，在臺北
    市○○路二號九樓之三戊○○辦公室內，在該本票上偽填發票日為八十五年七月
    二十三日、到期日為八十五年九月二十五日及金額新臺幣（下同）十六萬三千二
    百元，而完成上開本票之偽造，將該本票偽造完成後交予戊○○。戊○○復意圖
    為自己不法之所有，於同年九月間某日，在基隆市○○○路五期重劃區工地內，
    持上開偽造之第ＲＧ0000000號本票，交付其債權人陳昭雄供為抵付先前
    積欠之工程款十二萬餘元之用，使陳昭雄陷於錯誤，同意戊○○以該偽造之本票
    抵償欠款，並找還三萬餘元現款予戊○○收受。嗣於八十五年十月三十一日，經
    警先行查獲丁○持有上開空白本票及霰彈，並扣得其所侵占或已蓋用偽造之發票
    人章或尚未蓋發票人章之彰化銀行建成分行空白本票二十八張（如附表一所示編
    號二至二九號）、偽造之永宜公司印章一枚、霰彈三顆，再於同年十一月二十三
    日循線查獲戊○○。
二、案經臺北市政府警察局中山分局移送臺灣臺北地方法院檢察署檢察官偵查起訴及
    由該署檢察官及台灣基隆地方法院檢察署檢察官移送併辦。
    理      由
一、本案上訴人即被告丁○於本院審理時，雖未到庭，惟其如何於前揭時、地在其所
    駕駛之計程車上，拾得不詳乘客遺落車內之空白本票二十九張及霰彈三發，旋意
    圖為自己不法之所有，予以侵占入己，並利用不知情之丙○○偽刻乙○○及永宜
    公司印章各乙枚，並加蓋乙○○及永宜公司印文於其中八張空白本票上，再於八
    十五年九月間某日，將其中票號為ＲＧ0000000號之本票乙紙借予戊○○
    簽發使用，其交付戊○○時即已告知該本票係其撿拾而來所侵占之贓物等情，業
    據其迭於警訊及原審偵、審中坦承不諱（八十五年度偵字第二四三一二號卷第一
    ０七頁反面、八十六年度偵緝字第八五號卷第三十頁反面、第三十一頁、原審卷
    第五十一頁反面至第五十二頁、第九十七頁、第一九七頁反面、本院前審卷一第
 三十八頁反面）。訊據上訴人即被告戊○○對前開時、地向丁○借取前揭ＲＧ0
    000000號本票，交張淑珠填寫發票日、到期日及金額完成發票行為後，持
    以交付陳昭雄以償還積欠之借款並找還餘款等事實，亦供承不諱，惟矢口否認有
    何偽造有價證券及知為贓物收受犯行，辯稱：其因積欠案外人陳昭雄工程款無法
    支付，乃向丁○借用空白本票使用，丁○交付乙○○、永宜公司為發票人之本票
    時，該本票上已蓋妥發票人印章，且丁○並未告知該本票係其撿拾後所侵占而來
    之贓物，其旋即委託公司會計張淑珠填載發票日、到期日及金額後，再持交陳昭
    雄以清償欠款，並未偽造該本票等語。
二、查偽造之乙○○及永宜公司印章各乙枚，係被告丁○於八十五年八月間某日，委
    由不知情之丙○○所偽刻等情，亦據証人丙○○供述綦詳（見八十五年度偵字第
    二四三一二號卷第二十一頁反面、第一０九頁），與被告丁○於原審及本院前審
    調查所供相符（見原審卷第一九五頁、本院前審卷一第三十八頁），並經被告戊○○於警訊中証稱：「那是假的偽刻章，與原印鑑不符，係丁○於八十五年八月
    份在我住處樓下刻印店刻的。」等語屬實（見八十五年度偵字第二四三一二號卷
    第十六頁反面），復有扣案之偽造永宜公司印章乙枚、彰化銀行建成分行空白本
    票二十八張在卷可憑（其中二張附於第二四三一二號偵查卷第四十四頁及第四十
    五頁，另一張已完成偽造本票之行為並已行使，在執票人陳昭雄處無從扣案）。
三、被告丁○交付該ＲＧ0000000號本票借予戊○○使用時，該本票上僅蓋有
    偽造之永宜公司及乙○○之發票人章，其餘票載金額、發票日、到期日等票據應
    記載事項均屬空白等情，業經被告戊○○、丁○供承在卷，且依該空白本票上已
    蓋妥之發票人印章之外觀所示，被告戊○○於收受時應已知該本票並非被告丁○
    為發票人之票據，再參以被告丁○迭於偵、審中均一再堅稱其交付該空白本票借
    予戊○○之時，已告知該本票係撿拾侵占而來之贓物等情（見八十六年度偵緝字
    第八五號卷第三十頁反面、第三十一頁、原審卷第五十一頁反面至第五十二頁、
    第九十七頁、第一九七頁反面、本院前審卷一第三十八頁反面），被告戊○○於
    警訊中亦供承：「丁○曾拿壹整本之同銀行同分行（指彰化銀行建成分行）之空
    白本票要賣給我，他自稱是撿到的，但我認為有問題所以沒買」、「﹕那三張支
    票（應係本票之誤，即彰化銀行建成分行ＲＧ0000000號、000000
    0號及台新銀行板橋分行ＢＣ0000000號支票）就是丁○以前曾拿出來說
    要賣給我的空頭本票，﹕。」等語（見八十五年度偵字第二四三一二號卷第十六
    頁、第十八頁反面），復陳稱：「（乙○○及永宜公司印章）那是假的偽刻章，
    與原印鑑不符，係丁○於八十五年八月份在我住處樓下刻印店刻的。」等情（見
    八十五年度偵字第二四三一二號卷第十六頁反面），有各該筆錄在卷可稽，顯見
    被告戊○○在向丁○借用該本票之前，即明知其向丁○所借用之彰化銀行建成分
    行乙○○、永宜公司為發票人之ＲＧ0000000號空白本票，係丁○撿拾後
    所侵占之贓物，該本票上已蓋用之乙○○、永宜公司發票人章，係被告丁○利用
    不知情之刻印店所偽刻後蓋用偽造者，被告戊○○嗣後辯謂其不知該本票係被告
    丁○所侵占他人之贓物云云，要係卸責圖免之詞，委不足採。被告戊○○有收受
    贓物之犯行，已足認定。
四、被告戊○○向丁○借得該空白本票後，旋即委由該公司不知情之會計張淑珠，於
    其臺北市○○路二號九樓之三辦公室內，在該本票上填載發票日為八十五年七月
    二十三日、到期日為八十五年九月二十五日及金額十六萬三千二百元，以完成發
    票行為，據以偽造該本票，再由被告戊○○持以交付債權人陳昭雄，供抵償所積
    欠之十二萬餘元工程款之用，並由陳昭雄找還其三萬餘元等事實，復據被告戊○○於本院迭次調查時供承不諱（見本院前審卷第三十八頁反面及本院卷），核與
    証人張淑珠於原審供稱：「是戊○○叫我填的，他沒告訴我本票何來，只是打電
    話回來叫我填金額，是去年在松江路辦公室填的，當時章有無蓋好我沒注意，到
    期日八十五年九月二十五日我寫的，八十五年七月二十二日也是我寫的。」等語
    相符（見原審卷第一二五頁反面），証人陳昭雄亦証稱被告戊○○確有持該本票
    交付其供清償前欠之工程款之用，其並找還戊○○三萬餘元等情，足徵被告戊○○確有利用不知情之會計張淑珠以偽造該本票後，再持以交付陳昭雄行使以清償
    前欠，詐欺陳昭雄並使其陷於錯誤找還被告戊○○三萬餘元等犯行，洵屬灼然，
    被告戊○○空言否認有偽造本票之犯行，核無可採。
五、被告丁○明知該ＲＧ0000000號本票，係其侵占之贓物，於蓋用其委由不
    知情之丙○○偽刻乙○○、永宜公司之印章於發票人欄後，於被告戊○○急需票
    據簽發供使用時，持以借交知情之被告戊○○使用，旋由被告戊○○利用不知情
    之公司會計張淑珠在該本票上填載發票日、到期日及金額予以偽造後，由被告戊○○持以詐交陳昭雄，供為清償積欠之工程款，並取得陳某找還之餘款，顯見被
    告丁○與戊○○二人間，就偽造該本票及行使偽造之該本票等犯行間，有犯意聯
    絡及行為分擔甚明。又被告丁○係於八十四年六月間，侵占前開彰化銀行建成分
    行本票，迄八十五年八月間某日，始委由不知情之丙○○偽刻發票人永宜公司及
    乙○○之印章蓋用於發票人欄，再持借予被告戊○○偽造並行使，其時間已在侵
    占該本票相隔一年二月之後，被告丁○、戊○○嗣後之偽造該本票並行使行為，
    應係被告丁○犯侵占罪後，另行起意所為，該偽造本票後行使行為，與被告丁○
    侵占該空白本票間，並無何牽連犯關係。而刑法侵占離本人所持有之物罪之法定
    本刑為專科罰金之案件，依刑法第八十條第一項第五款規定，其追訴權時效僅有
    一年，其犯罪至八十五年十月間始經警查獲，其追訴權時效應已消滅，該罪並未
    經檢察官起訴，本院自無庸加以審認。
六、核被告丁○所為係犯刑法第二百零一條第一項之偽造有價證券罪，被告戊○○係
    犯同法第二百零一條第一項之偽造有價證券罪及同法第三百四十九條第一項之收
    受贓物罪，戊○○所犯上開二罪有方法結果之牽連關係，應從法定刑較重之偽造
    有價證券罪處斷，被告丁○與戊○○就偽造有價證券部分，有犯意之聯絡及行為
    之分擔，均為共同正犯，且係利用不知情之第三人為之，均屬間接正犯，至於被
    告丁○以間接正犯方式，一行為偽造乙○○及永宜公司二印章，並持以蓋用於上
    開本票（附表一編號一至八號）上之行為，及被告丁○、戊○○二人基於共同犯
    意，推由戊○○行使該偽造本票（附表一編號一）之行為，前者係偽造有價證券
    行為之部分行為。後者則係偽造有價證券之低度行為，均為偽造有價證券罪所吸
    收，不另論罪。且被告丁○與戊○○基於共同犯意聯絡，由戊○○行使交付上開
    偽造有價證券予陳昭雄以資詐取不法利益及財物之行為，仍屬上開行使偽造有價
    證券之行為，亦不另成立詐欺罪。公訴人雖僅起訴被告丁○將偽造之印章蓋印於
    上開本票中ＲＧ0000000及ＲＧ0000000號二張之犯行，未論及蓋
    用於前揭其餘六張本票之犯行，亦未就丁○與戊○○共同偽造並行使ＲＧ000
    0000號本票向陳昭雄詐欺之行為起訴，惟諸此部分與業經起訴之丁○偽造印
    章、印文部分及戊○○收受贓物部分，分別有實質一罪及牽連犯之裁判上一罪關
    係，均為起訴效力所及，本院自應一併審理。
七、扣案偽造之永宜綜合藝品公司印章一枚、附表（一）編號一所示偽造之本票乙紙
    ，及附表（一）編號二至八所示本票上偽造之「乙○○」、「永宜綜合藝品公司
    」印文各七枚及未扣案之偽造乙○○印章一枚（尚無證據證明業已滅失），均不
    問是否屬犯人與否，均依法宣告沒收。
八、原審以被告丁○、戊○○所犯均事証明確予以論科，固非無見，惟查：偽造之
    如附表一編號一所示之本票乙紙，依刑法第二百零五條規定，不問是否屬犯人所
    有均應諭知沒收，原審僅對該本票上偽造之乙○○及永宜公司印文各乙枚予以宣
    告沒收，尚有未洽。被告丁○原上訴意旨認原審量刑過重，請求減輕其刑，及另
    被告戊○○上訴意旨，仍執陳詞否認知贓收受及有何偽造有價證券犯行，執以指
    摘原判決不當，固均無理由，惟原判決既有可議，自屬無可維持，應由本院予以
    撤銷改判，爰審酌被告二人素行、犯罪動機、目的、手段、所生危害及犯罪後態
    度等一切情狀，分別量處如主文第二、第三項所示之刑，如主文第二項、第三項
    所示之物均併予宣告沒收。
九、公訴意旨另以：被告丁○意圖為自己不法之所有，於八十四年（起訴書誤為八十
    一年）一月初，在桃園縣中壢市○○○街七號四樓乙○○住處竊取乙○○所有如
    附表所示之二十八張本票（起訴書誤為支票）；復於八十五年六月，在臺北市○○區○○路十一巷三十一號竊取陳素蘭持有之台新國際商業銀行板橋分行第00
    00000號支票一紙；又於八十五年十月二十八日七時十分許，在臺北市○○
    路二號九樓之三戊○○住處，趁戊○○熟睡之際，以鑰匙打開大門，侵入其內（
    侵入住宅部分未據告訴）竊取戊○○及張淑珠二人置於皮包、抽屜內之三十三萬
    七千元，並於八十五年十月三十一日為警查獲持有小武士刀一把，因認被告丁○
    尚涉有刑法第三百二十條第一項竊盜罪嫌、槍砲彈藥刀械管制條例第十二條第三
    項無故持有刀械罪嫌云云。然訊據被告丁○則堅決否認有此部分犯行，辯稱：乙○○、永宜公司之本票，係其開計程車時在計程車上所拾得之物，並非其所竊取
    之物，另陳素蘭之本票，則係其與董國全受僱於戊○○、張淑珠等所開設之地下
    錢莊時，受戊○○之指示，持現款至陳素蘭住處借予陳女，因陳素蘭不識字，故
    委由其等代為簽發支票交付，供為借款擔保，因董國全在替陳素蘭撕下支票時，
    不慎將陳素蘭名義之台新銀行板橋分行第0000000號一併撕下，帶回公司
    後始行發覺而放置於公司內，並非其所竊取，另其並未竊取戊○○及張淑珠之金
    錢，係戊○○故意誣栽，至查扣之「小武士刀」，係被告戊○○放置於其家中，
    並非其所有之物等語。經查：
  (1)本件被害人乙○○固供陳其確有於八十四年一月間某日，在其住處失竊所有如附
    表（一）所示之本票等物，然前開財物究係為何人所行竊者，被害人乙○○並無
    法確切指認，自難依被害人乙○○之指訴，即指係被告丁○所為，且被告丁○一
    再坦承前開乙○○所有本票，係在其所駕駛之計程車上所拾獲，已如前述，檢察
    官僅以被告丁○持有前開乙○○所失竊之本票，嗣並偽刻乙○○及永宜公司印章
    蓋用於如附表（一）所示之本票上，即推定係被告丁○所竊取，顯屬速斷。
  (2)又証人陳素蘭雖亦於警訊中指稱其向戊○○貸借款項，在丁○與董國全前來交付
    借款後發現其所有之台新國際商業銀行板橋分行第0000000號空白支票一
    紙失竊等情，惟亦不能確切指訴該支票究係遭何人所竊，嗣經本院傳訊被告丁○
    及董國全調查結果，業據渠二人供陳陳素蘭所有前開台新銀行板橋分行支票，係
    其二人持借款交付陳素蘭時，因陳女不識字，故委請董國全幫忙填載同額支票供
    借款擔保之用，嗣董國全於撕下該支票時，不慎將下一張空白支票即該第000
    0000號支票亦一併撕下，並非有意竊取該支票等情，有本院調查筆錄在卷可
    按（見本院前審卷二第六十六頁反面、第七十四頁及反面），互核相符，足徵陳
    素蘭所有前開台新銀行板橋分行第0000000號支票，並非被告丁○所竊取
    者甚明。
  (3)另被告戊○○及張淑珠固於警訊中均陳稱渠等確有於前揭時、地失竊三十三萬七
    千元等情，然依渠等嗣在偵查中所改各情觀之，已不能具體指明該款確係被告丁○所行竊，被告戊○○於原審及本院前審調查中復供陳其僅係懷疑係丁○所竊，
    並自承其報警後為警在其住處門外所拾獲之本票二張及支票一張等物，均係其翻
    找丁○抽屜時掉落，嗣由其故意丟棄在門口後報警，俾便使警方相信該款係丁○
    所行竊，並在現場遺留前開証物等情，顯見被告戊○○於警訊中指陳被告丁○竊
    取其三十三萬七千元，均屬被告戊○○臆測之詞，殊難採為被告丁○犯罪之証明
    。
  (4)被告丁○固經警在其住處查獲扣案之刀械一把，惟該刀械經原審法院送請台北市
    政府警察局鑑驗結果，認該刀械並非屬於槍砲彈藥刀械管制條例所列管之刀械等
    情，亦有該局八十六年八月三十日北市警保字第八六二七四八六七○○號函附於
    原審卷可稽，亦足認被告丁○並無非法持有刀械之犯行，洵灼然明甚。
    綜上所論，足徵被告丁○所辯尚堪採信，此外，復查無其他積極証據足資証明被
    告丁○有公訴意旨所指前揭犯行，其此部分犯罪自屬不能証明，惟因公訴意旨認
    與有罪部分分別具有牽連犯及想像競合犯（原審誤認係連續犯關係，應予更正）
    等裁判上一罪之關係，爰不另為被告無罪之諭知。
十、被告丁○經合法傳喚無正當理由故不到庭，爰不待其陳述逕行判決。
十一、據上論斷，應依刑事訴訟法第三百六十九條第一項前段、第三百六十四條、第三
    百七十一條、第二百九十九條第一項前段，刑法第二十八條、第二百零一條第一
    項、第三百四十九條第一項、第五十五條、第二百零五條、第二百十九條，罰金
    罰鍰提高標準條例第一條前段，判決如主文。
本案經檢察官鄭龍照到庭執行職務。
中    華    民    國    九十二    年      一        月      二十二      日
                        臺灣高等法院刑事第十庭
                            審判長法  官  溫  耀  源
                                  法  官  林  銓  正
                                  法  官  黃  金  富
右正本證明與原本無異。
如不服本判決應於收受送達後十日內向本院提出上訴書狀，其未敘述上訴之理由者並
得於提起上訴後十日內向本院補提理由書（均須按他造當事人之人數附繕本）。
                                  書記官  江  采  廷
中    華    民    國    九十二    年      一        月      二十四      日
附錄本案論罪科刑法條全文：
刑法第二百零一條：
意圖供行使之用，而偽造、變造公債票，公司股票或其他有價證券者，處三年以上十
年以下有期徒刑，得併科三千元以下罰金。
行使偽造、變造之公債票、公司股票或其他有價證券或意圖供行使之用，而收集或交
付於人者，處一年以上七年以下有期徒刑，得併科三千元以下罰金。
刑法第三百四十九條第一項：
收受贓物者，處三年以下有期徒刑、拘役或五百元以下罰金。
搬運、寄藏、故買贓物或為牙保者，處五年以下有期徒刑、拘役或科或併科一千元以
下罰金。
因贓物變得之財物，以贓物論。
附  表  一（丁○侵占之彰化銀行建成分行本票一覽表）：
┌──┬─────┬──┬────────────────────────┐
│編號│票      號│張數│備                                            註│
├──┼─────┼──┼────────────────────────┤
│一  │RG0000000 │一  │上有被告丁○偽造之永宜綜合藝品公司及乙○○印文各│
│    │          │    │一枚，並已完成發票行為。                        │
├──┼─────┼──┼────────────────────────┤
│二  │RG0000000 │一  │上有被告丁○偽造之永宜綜合藝品公司及乙○○印文各│
│    │          │    │一枚，惟尚未完成其餘票據必要記載事項。          │
├──┼─────┼──┼────────────────────────┤
│三  │RG0000000 │一  │上有被告丁○偽造之永宜綜合藝品公司及乙○○印文各│
│    │          │    │一枚，惟尚未完成其餘票據必要記載事項。          │
├──┼─────┼──┼────────────────────────┤
│四  │RG0000000 │一  │上有被告丁○偽造之永宜綜合藝品公司及乙○○印文各│
│   │          │    │一枚，惟尚未完成其餘票據必要記載事項。          │
├──┼─────┼──┼────────────────────────┤
│五  │RG0000000 │一  │上有被告丁○偽造之永宜綜合藝品公司及乙○○印文各│
│    │          │    │一枚，惟尚未完成其餘票據必要記載事項。          │
├──┼─────┼──┼────────────────────────┤
│六  │RG0000000 │一  │上有被告丁○偽造之永宜綜合藝品公司及乙○○印文各│
│    │          │    │一枚，惟尚未完成其餘票據必要記載事項。          │
├──┼─────┼──┼────────────────────────┤
│七  │RG0000000 │一  │上有被告丁○偽造之永宜綜合藝品公司及乙○○印文各│
│    │          │    │一枚，惟尚未完成其餘票據必要記載事項。          │
├──┼─────┼──┼────────────────────────┤
│八  │RG0000000 │一  │上有被告丁○偽造之永宜綜合藝品公司及乙○○印文各│
│    │          │    │一枚，惟尚未完成其餘票據必要記載事項。          │
├──┼─────┼──┼────────────────────────┤
│九  │RG0000000 │一  │經不詳之人記載金額及到期日並蓋用發票章一枚      │
├──┼─────┼──┼────────────────────────┤
│十  │RG0000000 │一  │經不詳之人記載金額及到期日並蓋用發票章一枚      │
├──┼─────┼──┼────────────────────────┤
│十一│RG0000000 │一  │經不詳之人記載金額及到期日並蓋用發票章一枚      │
├──┼─────┼──┼────────────────────────┤
│十二│RG0000000 │一  │經不詳之人記載金額及蓋用發票章一枚              │
├──┼─────┼──┼────────────────────────┤
│十三│RG0000000 │一  │經不詳之人記載金額及蓋用發票章一枚              │
├──┼─────┼──┼────────────────────────┤
│十四│RG0000000 │一  │空白本票                                        │
├──┼─────┼──┼────────────────────────┤
│十五│RG0000000 │一 │空白本票                                        │
├──┼─────┼──┼────────────────────────┤
│十六│RG0000000 │一  │空白本票                                        │
├──┼─────┼──┼────────────────────────┤
│十七│RG0000000 │一  │空白本票                                        │
├──┼─────┼──┼────────────────────────┤
│十八│RG0000000 │一  │空白本票                                        │
├──┼─────┼──┼────────────────────────┤
│十九│RG0000000 │一  │空白本票                                        │
├──┼─────┼──┼────────────────────────┤
│二十│RG0000000 │一  │空白本票                                        │
├──┼─────┼──┼────────────────────────┤
│二一│RG0000000 │一  │空白本票                                        │
├──┼─────┼──┼────────────────────────┤
│二二│RG0000000 │一  │空白本票                                        │
├──┼─────┼──┼────────────────────────┤
│二三│RG0000000 │一  │空白本票                                        │
├──┼─────┼──┼────────────────────────┤
│二四│RG0000000 │一  │空白本票                                        │
├──┼─────┼──┼────────────────────────┤
│二五│RG0000000 │一  │空白本票                                        │
├──┼─────┼──┼────────────────────────┤
│二六│RG0000000 │一  │空白本票                                        │
├──┼─────┼──┼────────────────────────┤
│二七│RG0000000 │一  │空白本票                                        │
├──┼─────┼──┼────────────────────────┤
│二八│RG0000000 │一  │空白本票                               │
├──┼─────┼──┼────────────────────────┤
│二九│RG0000000 │一  │空白本票                                        │
└──┴─────┴──┴────────────────────────┘


司法院資訊處製作；財團法人民間司法改革基金會備份。
